【裁判字號】    95,毒抗,78
【裁判日期】    950329
【裁判案由】    聲請觀察勒戒
【裁判全文】
臺灣高等法院臺南分院刑事裁定
抗  告  人
即  被  告  甲○○
上列抗告人因聲請觀察勒戒案件，不服臺灣雲林地方法院中華民
國95年2月16日裁定 (95年度毒聲字第43號)，提起抗告，本院裁
定如下：
    主  文
原裁定撤銷，發回臺灣雲林地方法院。
    理  由
一、抗告意旨略以：抗告人即被告遭警察查獲一節，純屬冤枉，
    抗告人證件於九十四年十月底曾遺失，恐係他人冒名犯罪，
    抗告人並於95年2月17日於國道公路警察局確認被查獲者之
    照片並非本人，為保障權益，爰依法提起抗告等語。
二、原裁定略以：抗告人甲○○基於施用第一級毒品海洛因及第
    二級毒品安非他命之犯意，分別於民國94年11月2日採尿回
    溯前72及96小時內之某時，在不詳處所，以不詳方式，施用
    第一級毒品海洛因及第二級毒品安非他命，嗣於94年11月1
    日20時50分許，在國道3號公路南向72公里處為警攔查，並
    對其採尿送驗，以酵素免疫分析法及氣相層析質譜儀檢驗法
    檢驗均呈嗎啡及安非他命陽性反應，有臺灣尖端先進生技醫
    藥股份有限公司濫用藥物檢驗報告1份附卷可考，是抗告人
    施用第一級毒品海洛因及第二級毒品安非他命之事實，應堪
    認定，爰檢察官聲請，依毒品危害防制條例20條第1項及觀
    察勒戒處分執行條例第3條第1項規定，裁定應送勒戒處所觀
    察勒戒，固非無見。
三、經查：抗告人所提抗告狀上有關「甲○○」之簽名，核與警
    詢筆錄、搜索筆錄、國道公路警察局第六警察隊扣押物品目
    錄表上，有關「甲○○」之簽名，其字跡、形態、走勢、勾
    稽、筆勁，以肉眼加以比對，確有不相同之處，此有上開簽
    名附卷可按（見本院抗告狀、第六四五四號偵卷內第五頁、
    六頁、十一頁、十二頁反面），似非同一人所為；且抗告人
    又辯稱其已至查獲之國道公路警察局確認被查獲者之照片並
    非抗告人，則於94年11月1日20時50分許，在國道3號公路南
    向72公里處為警攔查，並經警對其採尿送驗結果呈嗎啡及安
    非他命陽性反應之人，有無冒用抗告人之名應訊，為求慎重
    及發現真實，原審實有審酌調查之必要，原審遽為裁定，令
    抗告人入觀察勒戒處所施以觀察勒戒，尚嫌速斷，抗告人執
    上情指摘原裁定不當，尚非全然無理由，爰將原裁定予以撤
    銷，並發回原審法院，更為調查後再另為適當之裁定。
據上論結，應依刑事訴訟法第413條前段，裁定如主文。
中    華    民    國    95    年    3     月    29    日
                  刑事第一庭    審判長法  官  黃崑宗
                                      法  官  蔡長林
                                      法  官  田平安
以上正本證明與原本無異。
不得再抗告。
                                      書記官  劉岳文
中    華    民    國    95    年    3     月    30    日


司法院資訊處製作；財團法人民間司法改革基金會備份。
